【裁判字號】    97,訴,96
【裁判日期】    970325
【裁判案由】    違反毒品危害防制條例
【裁判全文】
臺灣雲林地方法院刑事判決                97年度訴字第96號
公  訴  人  臺灣雲林地方法院檢察署檢察官
被      告  甲○○
                      （現另案在臺灣嘉義監獄執行中）
上列被告因毒品危害防制條例案件，經檢察官提起公訴（96年度
毒偵字第718 、835 號），被告於準備程序中就被訴事實為有罪
之陳述，受命法官於聽取當事人之意見後，本院合議庭裁定改由
受命法官獨任以簡式審判程序審理，判決如下：
    主  文
甲○○施用第一級毒品，累犯，處有期徒刑拾月，扣案之第一級
毒品海洛因參包（合計淨重壹點壹伍公克，空包裝總重零點柒肆
公克，含包裝袋參個）沒收銷燬之，扣案之注射針筒伍支均沒收
；又施用第二級毒品，累犯，處有期徒刑伍月；又施用第一級毒
品，累犯，處有期徒刑拾月，扣案之第一級毒品海洛因壹包（淨
重零點壹參公克，空包裝重零點肆伍公克，含包裝袋壹個）沒收
銷燬之，扣案之注射針筒貳支及分裝器壹支均沒收；又施用第二
級毒品，累犯，處有期徒刑伍月。應執行有期徒刑貳年，扣案之
第一級毒品海洛因肆包（其中參包合計淨重壹點壹伍公克，空包
裝總重零點柒肆公克，另壹包淨重零點壹參公克，空包裝重零點
肆伍公克，含包裝袋肆個）均沒收銷燬之，扣案之注射針筒柒支
及分裝器壹支均沒收。
    犯罪事實及理由
壹、程序事項：
    本件經被告甲○○於準備程序期日為有罪之陳述，而經本院
    裁定以簡式審判程序加以審理，則依據刑事訴訟法第273 條
    之2 、同法第159 條第2 項之規定，不適用傳聞法則有關限
    制證據能力之相關規定；並得依同法第310 條之2 之準用同
    法第454 條之規定製作略式判決書，依法僅需記載犯罪事實
    、證據名稱及應適用之法條，並得以簡略方式為之，合先敘
    明。
貳、實體事項：
一、構成犯罪事實：
    甲○○前於民國84年間因違反麻醉藥品管理條例案件，經臺
    灣高等法院臺南分院於85年4 月17日，以85年度上訴字第26
    7 號判處應執行有期徒刑8 年5 月，於85年5 月16日確定；
    又於90年間因贓物案件，經本院於90年12月7 日，以90年度
    易字第711 號判處有期徒刑8 月確定，2 罪接續執行，甫於
    95年3 月31日縮短刑期執行完畢。又因施用毒品案件，經觀
    察、勒戒，認有繼續施用毒品之傾向，經送入戒治處所強制
    戒治期滿後，由臺灣雲林地方法院檢察署檢察官於91年9 月
    2 日，以91年度戒毒偵字第85號為不起訴處分確定。詎仍不
    思悔改，於強制戒治執行完畢釋放後5 年內又為下列施用毒
    品行為：
    (一)基於施用第一級毒品之犯意，先於96年5 月4 日中午12時
      許，在雲林縣斗六市○○路100 號6 樓之4 某友人住處，
      以將毒品海洛因摻水置入注射針筒，再注射手臂血管之方
      式，施用第一級毒品海洛因1 次。再於96年5 月25日上午
      10時許，在其位於雲林縣斗六市○○里○○路63號住處，
      以同上注射方式，再施用第一級毒品海洛因1 次。
    (二)基於施用第二級毒品之犯意，先於96年5 月4 日中午12時
      許，在雲林縣斗六市○○路100 號6 樓之4 某友人住處，
      以將毒品甲基安非他命置入玻璃吸食器內燒烤，吸食其煙
      氣之方式，施用第二級毒品甲基安非他命1 次。再於96年
      5 月22上午11時許，在其上址住處，以同上燒烤方式，再
      施用第二級毒品甲基安非他命1 次。
    嗣於：(1)96年5 月4 日下午2 時30分許，在雲林縣斗六市○
    ○路100 號6 樓之4 ，為警當場查獲，並扣得甲○○所有之
    第一級毒品海洛因3 小包（合計淨重1.15公克，空包裝總重
    0.74公克，含包裝袋3 個）及供施用第一級毒品用之注射針
    筒5 支，經其同意採集尿液送驗後，結果呈嗎啡及甲基安非
    他命陽性反應。(2)96年5 月25日下午2 時許，在雲林縣斗六
    市○○路文化局停車場，又為警當場查獲，並扣得甲○○所
    有之第一級毒品海洛因1 包（淨重0.13公克，空包裝重0.45
    公克，含包裝袋1 個）、供施用第一級毒品用之注射針筒2
    支及毒品分裝器1 支，經其同意採集尿液送驗後，結果仍呈
    嗎啡及甲基安非他命陽性反應，始悉上情。
二、認定犯罪事實所憑之證據：
    (一)雲林縣警察局虎尾分局查獲毒品嫌犯尿液送檢真實姓名登
      記簿及臺灣檢驗科技股份有限公司濫用藥物尿液檢驗報告
      各1 份。
    (二)雲林縣警察局斗六分局查獲毒品嫌犯尿液送檢真實姓名登
      記簿及臺灣檢驗科技股份有限公司濫用藥物尿液檢驗報告
      各1 份。
    (三)法務部調查局96年6 月5 日調科壹字第09623048780 號鑑
      定書、96年7 月31日調科壹字第09623059140 號鑑定書各
      1 份。
    (四)刑案資料查註紀錄表、全國施用毒品案件紀錄表及法務部
      全國檢察官線上查詢刑案人犯在監所最新資料報表各1 份
      。
    (五)第一級毒品海洛因3 包（合計淨重1.15公克，空包裝總重
      0.74公克，含包裝袋3 個）、1 包（淨重0.13公克，空包
      裝重0.45公克，含包裝袋1 個）及注射針筒7 支、分裝器
      1 支扣案。
    (六)被告甲○○於警詢、偵查及本院審理時之自白，且與上開
      積極證據相符，應可採信。
    (七)綜上所述，本件事證明確，被告犯行應堪認定。
三、論罪科刑之理由：
    (一)查海洛因，係毒品危害防制條例第2 條第2 項第1 款所定
      之第一級毒品；甲基安非他命，係毒品危害防制條例第2
      條第2 項第2 款所定之第二級毒品。是被告甲○○就犯罪
      事實(一)2 次所為，核均係犯毒品危害防制條例第10條第1
      項之施用第一級毒品罪，就犯罪事實(二)2 次所為，核均係
      犯同條例第10條第2 項之施用第二級毒品罪。被告施用第
      一級及第二級毒品前後持有第一級及第二級毒品之低度行
      為應分別為施用第一級及第二級毒品之高度行為所吸收，
      均不另論罪。被告所犯上開4 罪罪名互異，犯意各別，應
      分論併罰。
    (二)被告前於84年間因違反麻醉藥品管理條例案件，經臺灣高
      等法院臺南分院於85年4 月17日，以85年度上訴字第26 7
      號判處應執行有期徒刑8 年5 月，於85年5 月16日確定；
      又於90年間因贓物案件，經本院於90年12月7 日，以90年
      度易字第711 號判處有期徒刑8 月確定，2 罪接續執行，
      甫於95年3 月31日縮短刑期執行完畢，有臺灣高等法院被
      告前案紀錄表1 份在卷可參，其於前開有期徒刑執行完畢
      後5 年內故意再犯本件有期徒刑以上之罪，均為累犯，應
      各依刑法第47條第1 項規定加重其刑。
    (三)爰審酌被告前曾有竊盜等前科，素行並非良好，又經送強
      制戒治後，獲不起訴處分確定，仍因施用毒品案件，多次
      經法院判處罪刑確定，竟再犯本件之罪，顯無悔改之意，
      及其犯罪之目的單純、手段平和、所生危害非鉅、犯罪後
      坦承犯行態度尚可，並考量施用毒品者均有相當程度之成
      癮性及心理依賴性，其犯罪心態與一般刑事犯罪之本質並
      不相同等一切情狀，分別量處如主文所示之刑，並定其應
      執行之刑。
    (四)扣案之第一級毒品海洛因3 包（合計淨重1.15公克，空包
      裝總重0.74公克，含包裝袋3 個）、1 包（淨重0.13公克
      ，空包裝重0.45公克，含包裝袋1 個），應均依毒品危害
      防制條例第18條第1 項前段規定，宣告沒收銷燬。扣案之
      注射針筒7 支及分裝器1 支均係供被告施用第一級毒品所
      用之物，且屬被告所有，業據被告供承在卷，應依刑法第
      38條第1 項第2 款規定宣告沒收。
四、適用之法律：
    (一)刑事訴訟法第273 條之1 第1 項、第299 條第1 項前段。
    (二)毒品危害防制條例第10條第1 項、第2 項、第23條第2 項
      、第18條第1 項前段。
    (三)刑法第11條前段、第47條第1 項、第51條第5 款、第38條
      第1 項第2 款。
本案經檢察官廖弼妍到庭執行職務。
中    華    民    國    97    年    3     月    25    日
                  刑事第二庭  法  官  廖淑華
以上正本證明與原本無異。
如不服本判決，應於判決收受後10日內，向本院提出上訴狀（須
附繕本）。
                              書記官  張菀純
中    華    民    國    97    年    3     月    25    日
附錄本案論罪科刑法條全文：
毒品危害防制條例第10條：
施用第一級毒品者，處6 月以上5 年以下有期徒刑。
施用第二級毒品者，處3 年以下有期徒刑。


司法院資訊處製作；財團法人民間司法改革基金會備份。
